---
title: "Entregable01"
author: "Peredo Leonel"
output: pdf_document
---

El dataset que se encuentra en simple.csv corresponde a mediciones realizadas sobre una muestra de graduados universitarios de Argentina, elegidos al azar.

```{r}
data <- read.csv("simple.csv")
nota <- data$nota
salario <- data$salario
```

Para cada graduado se registró la nota obtenida en la materia “Estadística” de su carrera de grado (variable “nota”) y el salario por hora recibido en su primer empleo profesional (variable “salario”). Ajuste un modelo lineal simple (por cuadrados mínimos) para explicar el salario en función de la nota y conteste las siguientes preguntas: (las respuestas deben ser correctas al segundo decimal redondeado, use punto decimal)

```{r}
ajuste <- lm(salario~nota,data = data)
summary(ajuste)
```


La ordenada al origen estimada es: 371.71

La pendiente estimada resulta ser: 90.75

```{r}
x <- nota[9]
371.71 + 90.75*x
```

El salario estimado para el graduado 9 es: 825.46

```{r}
x <- nota[14]
371.71 + 90.75*x
salario[14]
salario[14] - (371.71 + 90.75*x)
```

El residuo para el graduado 14 es: 4.84

El estimador de $\sigma$ es: 45.15

El estimador del desvío estándar del estimador de la pendiente es: 18.14