---
title: "Práctica 01"
author: "Peredo Leonel"
output: pdf_document
---
# Correlación
## Ejercicio 1.

El conjunto de datos `bdims` del paquete `openintro` que se habilita en el workspace del `R` con `data(bdims, package = "openintro")` consiste en medidas del diámetro y circunferencia de distintas partes del cuerpo (21 variables), así como edad, peso, altura y género de 507 personas físicamente activas. (Para más detalle, tipear `help(bdims, package = "openintro")`)

a. Calcular las correlaciones muestrales entre las 21 variables que miden el diámetro o circunferencia de
las distintas partes del cuerpo. ¿Cuántas correlaciones debe calcular? ¿Cuál sería la mejor manera de
exhibir esta información? ¿Están positiva o negativamente correlacionadas estas variables?

```{r ejercicio1a}
data(bdims, package = "openintro")
correlations <- cor(bdims[1:21])
knitr::kable(correlations[,1:7])
knitr::kable(correlations[,8:14])
knitr::kable(correlations[,15:21])
```

Se calcularon $21^2 = 441$ correlaciones. La mejor forma de exhibir esta información es con una tabla. Todos los pares de variables tienen $r>0$ lo cual indica que están positivamente correlacionadas. Otra forma más gráfica y menos ruidosa es con un gráfico de este estilo:
```{r, echo =FALSE, results='hide'}
library(corrplot)
```

```{r}
corrplot.mixed(
  correlations,
  lower="circle",
  upper="circle",
  tl.pos = c("lt"),
  diag = c("n", "l", "u"),
  bg = "white",
  addgrid.col = "grey",
  lower.col = NULL,
  upper.col = NULL,
  plotCI = c("n", "square", "circle", "rect"),
  mar = c(0, 0, 0, 0),
  )
```


b. Encontrar las dos variables con mayor correlación entre sí. Realizar un scatter plot. ¿Le parece que este número resume adecuadamente el vínculo entre ambas variables?

```{r}
# Máximo de matriz correlations con la diagonal anulada
maxcorrelation <- max(`diag<-`(correlations,0))
colnames(correlations)[which(correlations == maxcorrelation)]
correlations[332]
```


c. Repetir con las de menor correlación.
d. Hacer un scatter plot de peso en el eje y y altura en el eje x y calcular la correlación muestral o de
Pearson. ¿Le parece que este número resume adecuadamente el vínculo entre ambas variables?
e. Hacer scatter plots de la variable `bia_di`, que es la distancia biacromial (informalmente, la distancia
emtre los hombros) con las siguientes cuatro variables y calcular las correlaciones de a pares para ambas.
Observar cómo se comportan los scatterplots para distintos valores de la correlación.
- `age`, la edad
- `bii_di`, el ancho de la pelvis
- `che_de`, la profundidad del pecho
- `wri_di`, la circunferencia de la muñeca


## Ejercicio 2
Sean $(X_i, Y_i)_{1\leq i\leq n}$ observaciones bivariadas, la covarianza muestral entre $X$ e $Y$, basada en las observaciones se define por
$$
\widehat{\text{cov}}((X_1,Y_1),...,(X_n,Y_n))=\frac{1}{n-1}\sum_{i=1}^n(X_i-\bar X)(Y_i-\bar Y)
$$
Por simplicidad en vez de escribir $\widehat{\text{cov}}((X_1,Y_1),...,(X_n,Y_n))$ a veces escribiremos $\widehat{\text{cov}}(X_i,Y_i)$

a. Sean $a,b\in\mathbb{R}$ constantes.
i. Definimos $X_i^*=X_i+a$, con $i=1,...,n$. Probar que $\widehat{\text{cov}}(X_i^*,Y_i)=\widehat{\text{cov}}(X_i,Y_i)$

Por definición, tenemos que 
$$
\widehat{\text{cov}}(X_i^*,Y_i)=\frac{1}{n-1}\sum_{i=1}^n(X_i^*-\bar X^*)(Y_i-\bar Y)
$$
Reemplazando según $X_i^*=X_i+a$, primero calculamos $\bar X_i^*$:
$$
\bar X_i^* = \frac{1}{n}\sum_{i=1}^nX_i^* = \frac{1}{n}\sum_{i=1}^n(X_i+a)=\frac{1}{n}\sum_{i=1}^nX_i+\frac{1}{n}\sum_{i=1}^na=\bar X + \frac{na}{n}=\bar X +a
$$

Por lo tanto,
$$
\widehat{\text{cov}}(X_i^*,Y_i)=\frac{1}{n-1}\sum_{i=1}^n(X_i+a-(\bar X + a))(Y_i-\bar Y) = \frac{1}{n-1}\sum_{i=1}^n(X_i+a-\bar X - a)(Y_i-\bar Y)
$$
Es decir que
$$
\widehat{\text{cov}}(X_i^*,Y_i)=\frac{1}{n-1}\sum_{i=1}^n(X_i-\bar X )(Y_i-\bar Y)=\widehat{\text{cov}}(X_i,Y_i)
$$
como se quería probar.


ii. Definimos $X_i^*=bX_i+a$, con $i=1,...,n$. Probar que $\widehat{\text{cov}}(X_i^*,Y_i)=b\cdot\widehat{\text{cov}}(X_i,Y_i)$

Por definición, tenemos que 
$$
\widehat{\text{cov}}(X_i^*,Y_i)=\frac{1}{n-1}\sum_{i=1}^n(X_i^*-\bar X^*)(Y_i-\bar Y)
$$
Reemplazando según $X_i^*=bX_i+a$, primero calculamos $\bar X_i^*$:
$$
\bar X_i^* = \frac{1}{n}\sum_{i=1}^nX_i^* = \frac{1}{n}\sum_{i=1}^n(bX_i+a)=\frac{b}{n}\sum_{i=1}^nX_i+\frac{1}{n}\sum_{i=1}^na=b\bar X + \frac{na}{n}=b\bar X +a
$$

Por lo tanto,
$$
\widehat{\text{cov}}(X_i^*,Y_i)=\frac{1}{n-1}\sum_{i=1}^n(bX_i+a-(b\bar X + a))(Y_i-\bar Y) = \frac{1}{n-1}\sum_{i=1}^n(bX_i+a-b\bar X - a)(Y_i-\bar Y)
$$
Es decir que
$$
\widehat{\text{cov}}(X_i^*,Y_i)=\frac{1}{n-1}\sum_{i=1}^nb(X_i-\bar X )(Y_i-\bar Y)=b\frac{1}{n-1}\sum_{i=1}^n(X_i-\bar X )(Y_i-\bar Y)=b\cdot\widehat{\text{cov}}(X_i,Y_i)
$$
como se quería probar.

b. Sean $X_i^* = X_i - \bar X$, y $Y_i^*=Y_i-\bar Y$, con $i=1,...,n$. Probar que $\widehat{\text{cov}}(X_i^*,Y_i^*)=\widehat{\text{cov}}(X_i^*,Y_i)=\widehat{\text{cov}}(X_i,Y_i)$

Por definición,
$$
\widehat{\text{cov}}(X_i^*,Y_i^*)=\frac{1}{n-1}\sum_{i=1}^n(X_i^*-\bar X^*)(Y_i^*-\bar Y^*)
$$
Primero calculamos $\bar Y^*$:
$$
\bar Y^* = \frac{1}{n}\sum_{i=1}^n(Y_i - \bar Y)=\frac{1}{n}\sum_{i=1}^nY_i - \frac{1}{n}\sum_{i=1}^n\bar Y=\bar Y-\frac{n\bar Y}{n}=0
$$
Luego, reemplazando,
$$
\widehat{\text{cov}}(X_i^*,Y_i^*)=\frac{1}{n-1}\sum_{i=1}^n(X_i^*-\bar X^*)(Y_i-\bar Y-0)=\frac{1}{n-1}\sum_{i=1}^n(X_i^*-\bar X^*)(Y_i-\bar Y)=\widehat{\text{cov}}(X_i^*,Y_i)
$$
Ahora calculamos $\bar X^*$:
$$
\bar X^* = \frac{1}{n}\sum_{i=1}^n(X_i - \bar X)=\frac{1}{n}\sum_{i=1}^nX_i - \frac{1}{n}\sum_{i=1}^n\bar X=\bar X-\frac{n\bar X}{n}=0
$$
Luego, reemplazando,
$$
\widehat{\text{cov}}(X_i^*,Y_i)=\frac{1}{n-1}\sum_{i=1}^n(X_i-\bar X-0)(Y_i-\bar Y)=\frac{1}{n-1}\sum_{i=1}^n(X_i-\bar X)(Y_i-\bar Y)=\widehat{\text{cov}}(X_i,Y_i)
$$
Por lo tanto, por propiedad transitiva, $\widehat{\text{cov}}(X_i^*,Y_i^*)=\widehat{\text{cov}}(X_i^*,Y_i)=\widehat{\text{cov}}(X_i,Y_i)$, como se quería probar.

c. Probar que vale $c$

d. Probar que la covarianza muestral se puede escribir como $\widehat{\text{cov}}(X_i,Y_i)=\frac{1}{n-1}\Bigg[\sum_{i=1}^nX_iY_i-n\bar X\bar Y)\Bigg]$ 

Partiendo de la definición, tenemos que
$$
\widehat{\text{cov}}(X_i,Y_i)=\frac{1}{n-1}\sum_{i=1}^n(X_i-\bar X)(Y_i-\bar Y)
$$
Haciendo distributiva,
$$
\widehat{\text{cov}}(X_i,Y_i)=\frac{1}{n-1}\sum_{i=1}^n(X_iY_i-\bar XY_i-X_i\bar Y+\bar X\bar Y)=\frac{1}{n-1}\Bigg[\sum_{i=1}^nX_iY_i-\sum_{i=1}^n\bar XY_i-\sum_{i=1}^nX_i\bar Y+\sum_{i=1}^n\bar X\bar Y\Bigg]
$$
Notemos que
$$
\sum_{i=1}^n\bar XY_i = \bar X \sum_{i=1}^nY_i = \bar X \cdot n \bar Y = n\bar X\bar Y
$$
Análogamente,
$$
\sum_{i=1}^nX_i\bar Y = \bar Y \sum_{i=1}^nX_i = \bar Y \cdot n \bar X = n\bar X\bar Y
$$

Además, 
$$
\sum_{i=1}^n\bar X  \bar Y = n\bar X \bar Y
$$

Entonces, volviendo,
$$
\widehat{\text{cov}}(X_i,Y_i)=\frac{1}{n-1}\Bigg[\sum_{i=1}^nX_iY_i-n\bar X \bar Y-n\bar X \bar Y+n\bar X \bar Y\Bigg]=\frac{1}{n-1}\Bigg[\sum_{i=1}^nX_iY_i-n\bar X \bar Y\Bigg]
$$
, como se quería probar.

e. Probar que $\widehat{\text{cov}}(X_i,X_i)=S_X^2$, donde $S_X^2=\frac{1}{n-1}\sum_{i=1}^n(X_i-\bar X )^2$ es la varianza muestral de las Xs.
Por definición,
$$
\widehat{\text{cov}}(X_i,X_i)=\frac{1}{n-1}\sum_{i=1}^n(X_i-\bar X)(X_i-\bar X)=\frac{1}{n-1}\sum_{i=1}^n(X_i-\bar X)^2=S_X^2
$$