---
title: "Práctica 01"
author: "Peredo Leonel"
output: pdf_document
---
# Correlación
## Ejercicio 1.

El conjunto de datos `bdims` del paquete `openintro` que se habilita en el workspace del `R` con `data(bdims, package = "openintro")` consiste en medidas del diámetro y circunferencia de distintas partes del cuerpo (21 variables), así como edad, peso, altura y género de 507 personas físicamente activas. (Para más detalle, tipear `help(bdims, package = "openintro")`)

a. Calcular las correlaciones muestrales entre las 21 variables que miden el diámetro o circunferencia de
las distintas partes del cuerpo. ¿Cuántas correlaciones debe calcular? ¿Cuál sería la mejor manera de
exhibir esta información? ¿Están positiva o negativamente correlacionadas estas variables?

```{r ejercicio1a}
data(bdims, package = "openintro")
correlations <- cor(bdims[1:21])
knitr::kable(correlations[,1:7])
knitr::kable(correlations[,8:14])
knitr::kable(correlations[,15:21])
```

Se calcularon $21^2 = 441$ correlaciones. La mejor forma de exhibir esta información es con una tabla. Todos los pares de variables tienen $r>0$ lo cual indica que están positivamente correlacionadas. 

b. Encontrar las dos variables con mayor correlación entre sí. Realizar un scatter plot. ¿Le parece que este número resume adecuadamente el vínculo entre ambas variables?

```{r}
# Máximo de matriz correlations con la diagonal anulada
maxcorrelation <- max(`diag<-`(correlations,0))
colnames(correlations)[which(correlations == maxcorrelation)]
correlations[332]
```


c. Repetir con las de menor correlación.
d. Hacer un scatter plot de peso en el eje y y altura en el eje x y calcular la correlación muestral o de
Pearson. ¿Le parece que este número resume adecuadamente el vínculo entre ambas variables?
e. Hacer scatter plots de la variable `bia_di`, que es la distancia biacromial (informalmente, la distancia
emtre los hombros) con las siguientes cuatro variables y calcular las correlaciones de a pares para ambas.
Observar cómo se comportan los scatterplots para distintos valores de la correlación.
- `age`, la edad
- `bii_di`, el ancho de la pelvis
- `che_de`, la profundidad del pecho
- `wri_di`, la circunferencia de la muñeca